【裁判字號】    97,訴,2936
【裁判日期】    970730
【裁判案由】    搶奪等
【裁判全文】
臺灣板橋地方法院刑事判決              97年度訴字第2936號
公  訴  人  臺灣板橋地方法院檢察署檢察官
被      告  甲○○
                      號2樓
                  （現另案於臺灣臺北監獄臺北分監執行中）
上列被告因搶奪等案件，經檢察官提起公訴（97年度偵字第1109
2 號、第12024 號），嗣因被告於本院準備程序中就被訴事實為
有罪之陳述，本院告知被告簡式審判程序之旨，並聽取當事人之
意見後，由本院合議庭裁定改由受命法官獨任依簡式審判程序進
行，判決如下：
    主  文
甲○○竊盜，累犯，處有期徒刑伍月。又竊盜，累犯，處有期徒
刑月，扣案之機車鑰匙壹支，沒收之。又意圖為自己不法之所
有，而搶奪他人之動產，累犯，處有期徒刑柒月。應執行有期徒
刑壹年壹月，扣案之機車鑰匙壹支，沒收之。
    事  實
一、甲○○曾於民國90年間，因竊盜案件，經本院以90年度板簡
    字第1895號判處拘役50日確定；又於92年間因搶奪、竊盜案
    件，本院分別判處有期徒刑3 月、7 月，應執行有期徒刑9
    月確定，於93年7 月18日縮刑期滿執行完畢；又於93年間，
    因竊盜案件，經本院以93年度簡字第4578號判處有期徒刑5
    月確定，於94年10月2 日執行完畢（接續執行另案罰金易服
    勞役至同年月7 日）；復因施用第一、二級毒品案件，經臺
    灣桃園地方法院以94年度訴字第1247號判處有期徒刑9 月、
    4 月，應執行有期徒刑11月確定；再因竊盜、搶奪案件，分
    別經本院以94年度字第5905號、95年度訴字第399 號各判處
    有期徒刑6 月、1 年2 月確定，並因符合減刑條件，經本院
    以96年度聲減字第1942號裁定各減為有期徒刑3 月、7 月，
    應執行有期徒刑8 月確定，經與前述違反毒品危害防制案件
    接續執行後，甫於96年7 月22日縮刑期滿執行完畢。詎其猶
    不知悔改，意圖為自己不法之所有，先後為下列行為：
  (一)於97年3 月30日（起訴書誤載為於同年月19日）11時許在臺
    北縣鶯歌鎮○○路15號旁土地公廟前，利用方瑞鋐所有之F3
    7 －012 號重型機車鑰匙疏未取下之機會（該機車原由方瑞
    鈜於97年3 月19日14時許停放在臺北縣鶯歌鎮○○路66號前
    ，嗣經不詳人士竊取而停放在臺北縣鶯歌鎮○○路15號旁土
    地公廟旁），以該鑰匙發動機車電門後騎乘，竊取該車供己
    代步使用。嗣其於同月30日14時許，騎乘該車行經臺北縣鶯
    歌鎮○○路21號前時為警查獲。
  (二)於97年4 月3 日20時許在臺北縣三峽鎮○○路78巷2 弄7 號
    前，以自備之機車鑰匙1 支竊取乙○○所有之FCD －608 號
    重型機車，得手後作為代步之交通工具使用。
  (三)復於同月8 日9 時許，騎乘上開竊取之FCD －608 號重型機
    車行經臺北縣鶯歌鎮○○路451 號前，趁彭胡慧琴徒步行走
    不備之際，搶奪彭胡慧琴咖啡色手提包1 只（內含國民身分
    證、健保卡、榮民證、大門遙控鑰匙1 個及現金新臺幣＜下
    同＞34,100 元），得手後逃逸。
  (四)嗣甲○○因另案經臺灣板橋地方法院檢察署發布通緝，於97
    年4 月8 日19時許在臺北縣鶯歌鎮○○路15號為警查獲，並
    自其身上起出現金20,000元，而甲○○在未被有偵查權之公
    務員或機關發覺其為上開竊盜乙○○機車及搶奪胡琴財物之
    犯嫌前，即向查緝之警員自承犯行，由甲○○帶同員警前往
    臺北縣鶯歌鎮○○路15號旁土地公廟旁草叢，起出其所竊得
    之FCD －608 號重型機車、搶得之咖啡色手提包1 只（內含
    國民身分證、健保卡、大門遙控器），及經警扣得其使用之
    機車鑰匙1 支，甲○○並進而接受裁判。
二、案經臺北縣政府警察局三峽分局報告臺灣板橋地方法院檢察
    署檢察官偵查起訴。
    理  由
一、查本件被告甲○○所犯並非死刑、無期徒刑、最輕本刑為三
    年以上有徒刑之罪或高等法院管轄第一審案件，而其於準備
    程序進行中，被告先就被訴事實為有罪之陳述，經法官告知
    簡式審判程序之旨，並聽取公訴人及被告之意見後，本院認
    適宜改依簡式審判程序進行，爰依刑事訴訟法第273 條之1
    第1 項、第284 條之1 規定，由本院合議庭以裁定由受命法
    官獨任進行簡式審判程序，合先敘明。
二、上揭事實，業據被告甲○○於警詢、偵查及本院審理時坦承
    不諱，核與被害人方瑞鋐之母親丁○○、乙○○於警詢中指
    訴之失竊情節相符，亦經目擊證人即被害人彭慧琴之女丙○
    ○於警詢時證述歷歷，及證人陳森全於警詢、偵查中證述明
    確，此外，並有臺北縣政府三峽分局鶯歌分駐所扣押筆錄3
    份、「車籍查詢－基本資料詳細畫面」1 份、贓物認領保管
    單3 紙、現場照片4 幀、蒐證照片15幀在卷可稽，及機車鑰
    匙1 支扣案可資佐證，益徵被告之任意性自白核與事實相符
    。本案事證明確，被告犯行堪以認定，應依法論科。
三、核被告意圖為自己不法之所有，而竊取被害人方瑞鈜、乙○
    ○所有之機車各1 次，均係所為係犯刑法第320 條第1 項竊
    盜罪。又被告意圖為自己不法之所有，搶奪他人之動產，所
    為係犯刑法第325 條第1 項之搶奪罪。被告所犯上開三罪，
    犯意各別，行為互殊，罪名各異，應予分論併罰。又被告於
    上開竊盜乙○○機車及搶奪胡慧琴財物之犯行均未被有偵查
    權之公務員或機關發覺其為犯嫌前，即主動於遭通緝緝獲時
    向警員自承此部分犯行，進而接受裁判，均合乎自首之要件
    ，應再依刑法第62條前段減輕其刑。又查，被告前受有如事
    實欄所載罪刑宣告及執行紀錄，此有臺灣高等法院被告前案
    紀錄表在卷可稽，被告於五年內故意再犯有期徒刑以上之上
    開各罪，均應依累犯之規定加重其刑。爰分別審酌被告前有
    多次竊盜前科，有上述前案紀錄表在卷可考，仍不知悔改，
    其身強體健正值青壯，竟不圖向上，素行非佳，其犯罪之動
    機、目的、手段、對被害人所生財產上之損害、所得利益、
    其品行智識程度、犯罪後坦承犯行態度尚稱良好等一切情狀
    ，各量處如主文所示之刑，並定其應執行之刑，以資懲儆。
    至扣案之機車鑰匙1 支，係供被告竊取被害人乙○○機車所
    用之物，且係被告自地上拾獲後為其所有之物，應依刑法第
    38 條 第1 項第2 款規定宣告沒收。
據上論斷，應依刑事訴訟法第273 條之第1 項、第299 條第1 項
前段，刑法第320 條第1 項、第325 條第1 項、第62條前段、第
47條第1 項、第51條第5 款、第38條第1 項第2 款，判決如主文
。
本案經檢察官江祐丞到庭執行職務。
中    華    民    國    97    年    7     月    30    日
                        刑事第十一庭  法  官  林淑婷
以上正本證明與原本無異
如不服本判決，應於送達後十日內，向本院提出上訴狀（上訴書
狀應敘述具體理由）。
                                      書記官  林金良
中    華    民    國    97    年    7     月    30    日
附錄本案論罪科刑法條全文：
中華民國刑法第320條第1項：
意圖為自己或第三人不法之所有，而竊取他人之動產者，為竊盜
罪，處5 年以下有期徒刑、拘役或5 百元以下罰金。
刑法第325條第1項：
意圖為自己或第三人不法之所有，而搶奪他人之動產者，處6 月
以上、5 年以下有期徒刑。


司法院資訊處製作；財團法人民間司法改革基金會備份。
